# 社保费的减免需要确认其他收益吗

提问人：呀呀岛 时间：2020-04-09 08:12:14
版主： 您好！
人社部发〔 2020 〕 11 号规定：一、自 2020 年 2 月起，各省、自治区、直辖市（除湖北省外）及新疆生产建设兵团（以下统称省）可根据受疫情影响情况和基金承受能力，免征中小微企业三项社会保险单位缴费部分，免征期限不超过 5 个月；对大型企业等其他参保单位（不含机关事业单位）三项社会保险单位缴费部分可减半征收，减征期限不超过 3 个月。
企业会计准则-政府补助应用指南规定：政府补助是指企业从政府无偿取得货币性资产或非货币性资产。政府补助主要形式包括政府对企业的无偿拨款、税收返还、财政贴息，以及无偿给予非货币性资产等。通常情况下，直接减征、免征、增加计税抵扣额、抵免部分税额等不涉及资产直接转移的经济资源，不适用政府补助准则。
根据准则，该项减免未从政府无偿取得资产，是否可以不确认未政府补助，而是直接不计提费用呢？
另外，如果企业已经缴纳了，现在社保局给退回来了，这种情况是否和上面的理解一样，也不确认为政府补助呢？

回答人：chenyiwei
社保具有“准税收”性质，因此直接减免的社保视同直接减免税款，不属于政府补助。如果此前已经缴纳的社保被退回的，则冲减当初计提社保费时计入的成本费用类科目。